# 验资报告，实际收到的钱大于注册资本在验资报告中如何体现

提问人：夜路灯笼 时间：2020-12-09 14:33:11
企业新增注册资本 3250 万元，实际收到注资 5500 万元，验资报告中以注册资本为准，那么大于注册资本的 2250 万元该如何在验资报告中体现？

回答人：chenyiwei
这个问题首先要由全体股东对超出部分款项的处理达成一致意见，例如是退还给该股东，还是作为全体股东共享的资本公积。根据全体股东协商一致的处理方法作出相应的会计处理，以及在验资报告中恰当披露。